臺灣嘉義地方法院刑事判決　　　　　　 94年度簡上字第238號
上　訴　人
即　被　告　甲○○
　　　　　　　　　　4弄2號
上列上訴人即被告因傷害案件，不服本院94年度嘉簡字第1192號
中華民國94年10月17日第一審判決（臺灣嘉義地方法院檢察署檢
察官聲請簡易判決處刑案號：94年度偵字第5524號），提起上訴
，本院管轄之第二審合議庭判決如下：
    主  文
上訴駁回。
甲○○緩刑貳年，緩刑期內付保護管束。
    事  實
一、甲○○為乙○○○配偶胡郁宗之兄長，均同住於嘉義市○區
    ○○里○鄰○○路625巷4弄2號之住宅內，甲○○與乙○○○
    為二親等之旁系姻親，有家庭暴力防治法第3條第4款所定之
    家庭成員關係。甲○○於民國94年8月26日下午2時20分許，
    於上開住宅內，因家務糾紛而與乙○○○發生口角爭執，竟
    基於傷害乙○○○之故意，徒手毆打乙○○○，致乙○○○
    受有右側額部、臉部擦挫傷，雙側腕部挫傷等傷害。經乙○
    ○○報警處理，始查知上情。
二、案經乙○○○訴由嘉義市警察局第一分局報告臺灣嘉義地方
　　法院檢察署檢察官偵查後，聲請以簡易判決處刑。
    理  由
一、被告甲○○於上開時地故意傷害乙○○○之事實，業據被告
    甲○○於警詢、偵查及本院審理中坦承不諱，核與告訴人乙
    ○○○於警詢、偵查中指訴情節相符，復有財團法人嘉義基
    督教醫院診斷證明書影本1件在卷足資佐證（見警卷第五頁
    ），足認被告自白確與事實相符，事證明確，被告犯行堪以
    認定。
二、核被告所為，係犯刑法第277條第1項之傷害罪。按稱家庭暴
    力者，謂家庭成員間實施身體或精神上不法侵害之行為，又
    稱家庭暴力罪者，謂家庭成員間故意實施家庭暴力行為而成
    立其他法律所規定之犯罪，家庭暴力防治法第2條第1項、第
    2項定有明文。被告為告訴人乙○○○配偶胡郁宗之兄長，
    被告與告訴人乙○○○為二親等之旁系姻親，有家庭暴力防
    治法第3條第4款所定之家庭成員關係，被告故意以暴力行為
    犯上開傷害罪，屬前開所稱之家庭暴力罪。原審依刑法第27
    7 條第1項、第41條第1項前段，罰金罰鍰提高標準條例第1
    條前段、第2條，逕以簡易判決判處拘役二十日，如易科罰
    金以銀元三百元折算一日，經核其認事用法，並無不當，量
    刑亦稱妥適，上訴人即被告指摘原判決量刑過重，為無理由
    ，應予駁回。另查上訴人前未曾受有期徒刑以上刑之宣告，
    有臺灣嘉義地方法院檢察署刑案資料查註紀錄表、臺灣高等
    法院被告前案紀錄表在卷可參，爰審酌上訴人已與乙○○○
    成立和解，有嘉義市西區調解委員會94年10月24日調解筆錄
    附卷足稽（見一審卷第14頁），而乙○○○於本院94年11月
    21 日開庭時亦稱願意原諒上訴人等語，上訴人經此偵審程
    序，應知警惕，信無再犯之虞，本院因認所宣告之刑以暫不
    執行為當，爰併予宣告緩刑二年，並依家庭暴力防治法第30
    條第1項之規定，諭知於緩刑期內付保護管束，以啟自新。
據上論斷，應依刑事訴訟法第455條之1第1項、第3項、368條，
刑法第74條第1款、家庭暴力防治法第30條第1項，判決如主文。
本案經檢察官王振名到庭執行職務。
中　　華　　民　　國　　94　　年　　12　　月　　6 　　日
　　　　　　　　　刑事第二庭　審判長法　官　夏金郎
　　　　　　　　　　　　　　　　　  法　官  黃義成
　                                  法　官  洪嘉蘭
上列正本證明與原本無異。
本件不得上訴。
中　　華　　民　　國　　94　　年　　12　　月　　6 　　日
                                    書記官  李彩娥
附錄本案論罪科刑法條全文
刑法第277條第1項：
傷害人之身體或健康者，處3年以下有期徒刑、拘役或1,000元以
下罰金。
